【裁判字號】    91,自,280
【裁判日期】    920409
【裁判案由】    妨害公務等
【裁判全文】
臺灣臺中地方法院刑事判決                          九十一年度自字第二八號
    自  訴  人  乙○○
    被      告  甲○○
右列被告因損害債權案件，經自訴人提起自訴，本院判決如左：
    主  文
邱  慧債務人於將受強制執行之際，意圖損害債權人之債權，而隱匿其財產，處有期
徒刑貳月，如易科罰金，以參佰元折算壹日。
    事  實
一、緣乙○○對甲○○有一筆本金為新臺幣五萬元之債權，乙○○乃於民國九十年四
    月二日，向本院聲請准予對債務人甲○○為強制執行，本院民事執行處乃於九十
    年四月二十五日，前往臺中縣大雅鄉○○○路一一五巷五七號九樓之二，查封甲
    ○○所有之展示櫃一組、彩色電視機一臺、沙發（附茶几）一組、電冰箱一臺、
    冷氣機一臺，並經債權人乙○○同意將查封物交由甲○○負責保管。嗣甲○○竟
    意圖損害乙○○之債權，在將受強制執行之際，於九十一年三月間某日，將上開
    經本院查封之家俱、電器搬離原查封保管場所，而載運至南投縣南投市○○街三
    四巷四號住處隱匿之，違背公務員所施之查封效力，並損害乙○○債權之實現。
二、案經乙○○提起自訴。
    理  由
一、訊據被告甲○○矢口否認有何隱匿查封物之行為，辯稱：「我沒有將這些被查封
    的動產藏起來，我只欠他一點錢，卻被查封這麼多東西，當初是因為會錢，所以
    才欠自訴人這麼多錢，後來我是因為房屋被拍賣，所以我才在九十一年三月左右
    將這些查封物搬到我南投市○○街住處」云云，惟查：被告前開隱匿查封物犯行
    ，業經自訴人乙○○指訴綦詳，且本院查封前開家俱、電器後，早於九十年九月
    六日、同年十月二十三日及九十一年一月二十一日，三度前往臺中縣大雅鄉○○
    ○路一一五巷五七號九樓之二，欲進行拍賣變價程序，惟均因門鎖無法順利開啟
    而未能入內執行，此業經本院借調本院九十年度執字第七七四八號民事執行卷核
    閱屬實，況被告於本院審理時復自承：其並未向自訴人或法院陳報將前開查封物
    搬至南投市○○街住處一事，足徵被告確係蓄意抗拒執行，而未經本院或債權人
    同意，擅將查封物搬離原保管處所移至他處隱匿之，所為自有違背本院查封之效
    力，並足生損害於乙○○債權之實現。本案事證明確，被告犯行洵堪認定。
二、核被告甲○○所為，係犯刑法第三百五十六條之損害債權罪及第一百三十九條之
    違背查封效力罪，被告係以一行為而觸犯前開二罪，屬想像競合，應從一重之損
    害債權罪處斷。爰審酌被告之品行、智識程度，犯罪之動機、目的為圖私利，所
    為漠視司法公權力、對債權人所生損害之程度，犯後未能坦承犯行且未與被害人
    和解等一切情狀，量處如主文所示之刑，並諭知易科罰金之折算標準。
據上論斷，應依刑事訴訟法第三百四十三條、第二百九十九條第一項前段，刑法第三
百五十六條、第一百三十九條、第五十五條、第四十一條第一項前段，罰金罰鍰提高
標準條例第一條前段、第二條，判決如主文。
中      華      民      國      九十二      年      四    月      九    日
                         臺灣臺中地方法院刑事第二庭
                             審判長法  官    張智雄
                                   法  官    陳  葳
                                   法  官    蔡建興
右正本證明與原本無異。
如不服本判決，應於判決送達後十日內向本院提出上訴狀，上訴於臺灣高等法院臺中
分院( 須附繕本 )。
                                   書記官
中      華      民      國      九十二      年      四    月      九    日
附錄論罪科刑法條
刑法第三百五十六條
債務人於將受強制執行之際，意圖損害債權人之債權，而毀壞、處分或隱匿其財產者
，處二年以下有期徒刑、拘役或五百元以下罰金。


司法院資訊處製作；財團法人民間司法改革基金會備份。
